【裁判字號】    95,上訴,1062
【裁判日期】    951130
【裁判案由】    竊盜
【裁判全文】
臺灣高等法院臺南分院刑事判決        95年度上訴字第1062號
上  訴  人  臺灣雲林地方法院檢察署檢察官
上  訴  人
即  被  告  壬○○
上列上訴人因被告竊盜案件，不服臺灣雲林地方法院95年度簡上
字第120號中華民國95年8月22日第一審判決（聲請簡易判決處刑
案號：臺灣雲林地方法院檢察署95年度偵字第2120號；暨移送併
辦案號：臺灣雲林地方法院檢察署95年度偵字第3048號、第3210
號、第3362號、第3634號、第3646號），提起上訴暨移送併案審
理（移送併辦案號：臺灣雲林地方法院檢察署95年度偵字第1424
號），本院判決如下：
    主  文
原判決撤銷。
壬○○共同犯常業竊盜罪，累犯，處有期徒刑貳年貳月，並應於
刑之執行前，令入勞動場所強制工作參年。扣案之扳手壹支沒收
之。
    事  實
一、壬○○前犯有竊盜、搶奪等前科，最近一次於民國93年間因
    搶奪案件，經臺灣臺中地方法院於93年12月30日，以93年度
    訴字第2121號判處有期徒刑1年，於94年1月24日確定，甫於
    94 年8月13日縮刑期滿執行完畢。
二、詎壬○○仍不知悔改，復基於意圖為自己不法所有，並以犯
    竊盜罪為常業之犯意，自95年4月15日起至95年6月8日下午1
    時40分許止，或與綽號「阿清」（約30幾歲之人）之真實姓
    名、年籍不詳成年男子，或與同有常業竊盜犯意聯絡之崔志
    源及吳椗如，或與同有常業竊盜犯意聯絡之崔志源，於如附
    表所示之犯罪時間、地點，以如附表所示之方法，分別竊取
    如附表所示之被害人財物共達15次，並於得手後逕以所竊財
    物朋分使用，或向他人換取毒品朋分施用，或持以變賣現金
    朋分花用，並恃以維生，而以之為常業（歷次竊盜之時間、
    地點、竊得財物、竊盜方式、被害人等詳如附表所示）。
三、嗣於95年4月15 日下午行竊得手後，正欲離去之際，為丑○
    ○發現，立即報警當場查獲如附表編號(一)所示之犯行，綽號
    「阿清」之人則趁隙逃逸；於95 年6月11日，為警循線查獲
    如附表編號(二)、(六)至(八)、(十)及(十二)至(十四)所示之犯行；於95 年6
    月19日，為警循線查獲如附表編號(三)、(四)、(九)及(十一)所示之犯
    行，並扣得壬○○用以竊取如附表編號(九)所示車牌，而由崔
    志源所有之扳手1支；另於95 年7月4日，為警循線查獲如附
    表編號(五)所示之犯行。並前於95 年3月11日6時5分許，在雲
    林縣麥寮鄉○○村○○路200巷74之1號行竊得手後，經曾文
    彥發現報警，當場查獲如附表編號(十五)所示之犯行。
四、案經雲林縣警察局虎尾分局、斗南分局、台西分局分別報告
    臺灣雲林地方法院檢察署檢察官聲請簡易判決處刑暨移送併
    案審理。
    理  由
壹、證據能力方面
    按被告以外之人於審判外之言詞或書面陳述，除法律有規定
    者外，不得作為證據，刑事訴訟法第一百五十九條第一項固
    定有明文。惟被告以外之人於審判外之陳述，雖不符同法第
    一百五十九條之一至之四之規定，而經當事人於審判程序同
    意作為證據，法院審酌該言詞陳述或書面陳述作成時之情況
    ，認為適當者，亦得為證據。又當事人、代理人或辯護人於
    法院調查證據時，知有第一百五十九條第一項不得為證據之
    情形，而未於言詞辯論終結前聲明異議者，視為有前項之同
    意，同法第一百五十九條之五亦定有明文。查如附表編號(一)
    至(十五)所示被害人劉新飴等於警詢或及偵查中之陳述，共同被
    告崔志源、吳椗如於警詢中所為之供述，均為審判外之陳述
    而屬傳聞證據，暨如附表所示之照片、贓物認領保管單、監
    視錄影器翻拍照片之其他相關具傳聞性質之證據資料，公訴
    人、被告於審判程序中對於前述證人於警詢、偵查中之證述
    暨其他相關具傳聞性質之證據資料之證據能力，均表示沒有
    爭執，且迄於言詞辯論終結前亦未聲明異議。本院審酌證人
    陳述及證據資料作成時之情況，核無違法取證或其他瑕疵，
    且為證明本件犯罪事實所必要之重要關係事項，認為以之作
    為證據為適當，上開證人於審判外之陳述及相關證據資料，
    自得做為證據，合先敘明。
貳、認定犯罪事實所憑之證據及理由
一、上述犯罪事實，各有如附表所示之證據可佐，且據被告壬○
    ○於警詢、偵查中、原審及本院審理時均坦白承認，而依附
    表所示之證據，已足以證明被告上開自白之真實性，是被告
    自白，應屬真實而可予採信。
二、按刑法之共同正犯，除同謀犯僅以其參與犯罪之謀議為其犯
    罪構成要件外，一般共同正犯，係採客觀主義，以共同實施
    構成犯罪事實之行為為成立要件，共犯相互間，若有共同實
    施犯罪行為之意思，雖祇分擔一部分行為，仍應就全部犯罪
    事實共同負責；又按以自己共同犯罪之意思，事先同謀，而
    由其中一部分人實施犯罪之行為，為共同正犯。又共同實施
    犯罪行為，在合同意思範圍內，相互利用他人之行為，以達
    其犯罪之目的，原不必每一階段均參與，祇須分擔犯罪行為
    之一部，即應對於全部所發生之結果共同負責而共同正犯之
    意思聯絡，不限於事前有所協議，於行為當時，基於相互之
    認識，以共同犯罪之意思參與者，亦無礙於共同正犯之成立
    ，此有最高法院八十九年度臺上字第二五三一號、九十三年
    度臺上字第三三三二號判決意旨可資參照。又按共同正犯之
    犯意聯絡，並不限於事前有協議或謀議，其於行為當時，基
    於相互之認識，以共同犯罪之意思參與者，且共同犯意表示
    之方法，亦不以明示通謀之必要，即相互間有默示之合致，
    亦無不可；共同正犯之意思聯絡，原不以數人間直接發生者
    為限，即有間接之聯絡者，亦包括在內。如甲分別邀約乙、
    丙犯罪，雖乙、丙間彼此並無直接之聯絡，亦無礙於其為共
    同正犯之成立。最高法院73年台上字第1886號、2364號、77
    年台上字第2135號判例足參。再按刑法上所謂常業犯，係指
    反覆以同種類之行為目的之社會活動職業性犯罪而言，亦即
    恃犯罪以維生，縱令同時兼操持其他職業，仍無礙其為常業
    犯罪，非謂常業犯必須別無其他正當職業始克構成（最高法
    院82年度臺上字第2071號判決參照）。被告於原審95年8月8
    日法官訊問時，供稱其自94年11月起即因生病無法工作等語
    ，足見被告並無工作；且參酌被告此次自95 年4月15日起至
    95 年6月8日下午1時40分許止，所犯竊盜次數合計多達15次
    ，與同案被告崔志源所犯竊盜次數合計多達14次，與同案被
    告吳椗如所犯竊盜次數合計多達10 次，3人所竊得財物又多
    變現朋分花用，或換取毒品共同施用或由被告用以抵償債務
    ，顯見被告與同案被告崔志源及吳椗如均有賴竊盜所得維生
    之意，且客觀上亦有反覆多次竊盜之事實，應堪認定。足徵
    被告與同案被告崔志源及吳椗如均確係藉竊取他人財物之方
    式營生，並以之為常業，應可認定。
三、綜上所述，本件事證明確，被告與同案被告崔志源及吳椗如
    共同常業竊盜之犯行，應堪認定，應依法論科。
參、論罪科刑之理由
一、查刑法業以中華民國九十四年二月二日總統華總一義字第09
    400014901號令修正公布第1～3、5、10、11、15、16、19、
    25～27、第四章章名、28～31、33 ～38、40～42、46、47
    、49、51、55、57～59、61～65、67 、68、74～80、83～
    90、91-1、93、96、98、99、157、182 、220、2 22、225
    、229- 1、231、231-1、296-1、297、315-1、315-2、316
    、341、343條條文；增訂第40-1、75-1條條文；刪除第56、
    81、94、97、267、322、327、331、340、345、350條條文
    ；並自九十五年七月一日施行。被告行為後，其應適用之相
    關法律己有變更，茲就與本案適用有關之條文，比較說明如
    下：
（一）按行為後法律有變更者，適用行為時之法律。但行為後之
      法律有利於行為人者，適用最有利於行為人之法律，刑法
      第2條第1項定有明文。查刑法業於94年1月7日修正，同年
      2月2日公布，95年7月1日施行，是被告行為後，法律顯已
      有變更。關於常業犯、連續犯、牽連犯等均已廢止，刑法
      第 322條常業竊盜罪亦經刪除，改為1罪1罰，犯行應回歸
      數罪併罰。被告所犯本罪附表行為之時間均在刑法修正施
      行前，而當時常業竊盜罪，其法定本刑為1年以上7年以下
      有期徒刑，於刑法修正後，因常業犯已經刪除，應將所犯
      竊盜罪分論併罰，合併計算其法定最高本刑為有期徒刑70
      年（普通竊盜罪或加重竊盜罪之最重本刑均為5 年以下有
      期徒刑，本件被告竊盜次數為15次）以下，顯較原常業犯
      之法定刑為重（參照最高法院95 年第8次刑事庭會議決議
      ，認常業犯之規定刪除後之法律比較適用，同連續犯之處
      理；臺灣高等法院暨所屬法院因應新修正刑法施行座談會
      第12號問題研討結果亦認應比較新舊法適用）。
（二）修正前刑法第28條原規定：二人以上共同實施犯罪之行為
      者，皆為共同正犯，修正後變更為規定：二人以上共同實
      行犯罪之行為者，皆為共同正犯，本件被告行為後，上開
      法條雖有將條文之文字「實施」修正為「實行」，立法意
      旨基於近代刑法個人責任原則及法治國人權保障思想，而
      修正否定承認「陰謀共同正犯」與「預備共同正犯」，惟
      被告行為時及裁判時均應以論以共同正犯，故而並無「有
      利」或「不利」而比較新舊法適用之問題，則被告應依行
      為時之第28條規定論處。
（三）修正前刑法第47條原規定：受有期徒刑之執行完畢或受無
      期徒刑或有期徒刑一部之執行而赦免後，五年以內再犯有
      期徒刑以上之罪者，為累犯，加重本刑至二分之一，修正
      後變更為第 1項規定：受徒刑之執行完畢，或一部之執行
      赦免後，五年以內故意再犯有期徒刑以上之罪者，為累犯
      ，加重本刑至二分之一。增訂第二項規定；第九十八條第
      二項關於強制工作而免其刑之執行者，於受強制工作處分
      之執行完畢或一部之執行而免除者，五年以內故意再犯有
      期徒刑以上之罪者，以累犯論。本件被告行為後，上開法
      條雖有修正或增訂，惟被告之犯行，無論刑法第47條修正
      前後均應論以累犯，故而修正前後關於累犯規定，自無有
      何「有利」或「不利」情形，自不生新舊法比較之問題，
      則應以被告行為時之第47條規定論處。
（四）按修正後刑法第2條第2項限縮非拘束人身自由之保安處分
      ，始適用裁判時之法律。是關於拘束人身自由之保安處分
      之法律若有變更，則仍須依刑法第2條第1項規定，比較新
      舊法而適用。而原竊盜犯贓物犯保安處分條例第3條第1項
      ：「18歲以上之竊盜犯、贓物犯，有左列情形之一者，得
      於刑之執行前，令入勞動場所強制工作：一有犯罪之習慣
      者。二以犯竊盜罪或贓物罪為常業者。」之規定，已於95
      年5月30日修正公布為同條第1項：「18歲以上之竊盜犯、
      贓物犯，有犯罪之習慣者，得於刑之執行前，令入勞動場
      所強制工作」，並於同年7月1日施行，故而修法後之竊盜
      犯贓物犯保安處分條例，刪除犯竊盜罪為常業者，則犯竊
      盜罪為常業者，必需被告有犯罪習慣，始宣告得於刑之執
      行前，令入勞動場所強制工作，比較上開修法前後之新舊
      法，自以修正後之竊盜犯贓物犯保安處分條例第3條第1項
      對被告有利。查本件被告前於93年間，因竊盜案件，經臺
      灣臺中地方法院檢察署檢察官以93年度速偵字第901 號為
      緩起訴處分確定；又於93年間，因竊盜案件，經臺灣臺中
      地方法院以93年度易字第2086號判處拘役30日確定；又於
      93年間，因施用毒品案件，經法院裁定送觀察、勒戒；又
      於93年間，因搶奪案件，經臺灣臺中地方法院以93年度訴
      字第2121號判處有期徒刑1年確定；又於95 年間，因強盜
      案件，經臺灣雲林地方法院檢察署檢察官提起公訴，現由
      原審法院另案羈押；又再自95年3月11日起至95 年6月8日
      下午1時40分許止短短3個月多時間內，犯下本件竊盜犯行
      多達10餘次，顯見其確有犯罪之習慣，故依刑法第2條第1
      項但書規定，應適用修正後之竊盜犯贓物犯保安處分條例
      規定第3條第1項對被告為強制工作之宣告。
（五）綜合上開有關常業犯、累犯、共同正犯、強制工作之宣告
      等事項，經依刑法第2條第1項前段之規定比較新舊法結果
      ，以修正前之刑法規定對被告較為有利，自應依修正前之
      刑法規定對被告為論罪科刑，依刑法第2條第1項但書規定
      ，應適用修正後之竊盜犯贓物犯保安處分條例規定第3 條
      第1項對被告為強制工作之宣告。
二、核被告壬○○所為，係犯修正前刑法第322 條之常業竊盜罪
    。
三、被告就附表編號(一)之犯行與綽號「阿清」之真實姓名、年籍
    不詳成年男子間；就附表編號(二)、(三)、(六)至(八)及(十)至(十四)之犯
    行與崔志源及吳椗如間；就附表編號(四)、(五)、(九)及(十五)之犯行
    與崔志源間，分別有犯意聯絡及行為分擔，應依修正前刑法
    第28條論以共同正犯。
四、被告前於93年間因搶奪案件，經臺灣臺中地方法院於93年12
    月30日，以93年度訴字第2121號判處有期徒刑1年，於94年1
    月24日確定，甫於94 年8月13日縮刑期滿執行完畢，有臺灣
    高等法院被告前案紀錄表在卷可參，其於刑之執行完畢後 5
    年以內故意再犯本件有期徒刑以上之罪，應依修正前刑法第
    47規定論以累犯，並加重其刑。
五、檢察官雖僅就附表編號(一)之犯罪事實聲請簡易判決處刑，惟
    附表其餘編號之犯罪事實與檢察官聲請簡易判決處刑書所載
    之犯罪事實有常業犯之實質上一罪關係，並經公訴檢察官當
    庭擴張為犯罪事實之一部分及移送併案審理，自為起訴效力
    所及，本院自應併予審究。
六、又「依本條例宣告之強制工作處分，其執行以3年為期。…
    」，修正前竊盜犯贓物犯保安處分條例第5條第1項前段亦定
    有明文。按保安處分係針對受處分人將來之危險性所為之處
    置，以達教化、治療之目的，為刑罰之補充制度。我國現行
    刑法採刑罰與保安處分雙軌制，係在維持行為責任之刑罰原
    則下，為協助行為人再社會化之功能，以及改善行為人潛在
    之危險性格，期能達成根治犯罪原因、預防犯罪之特別目的
    。是保安處分中之強制工作，旨在對嚴重職業性犯罪及欠缺
    正確工作觀念或無正常工作因而犯罪者，強制其從事勞動，
    學習一技之長及正確之謀生觀念，使其日後重返社會，能適
    應社會生活。又竊盜犯贓物犯保安處分條例第三條第一項規
    定：十八歲以上之「竊盜犯」、贓物犯，有犯罪之習慣者，
    得於刑之執行前，令入勞動場所強制工作。另刑法第九十條
    第一項亦規定：有犯罪之習慣或因遊蕩或懶惰成習而犯罪者
    ，得於刑之執行完畢或赦免後，令入勞動場所，強制工作。
    即均係本於保安處分應受比例原則之規範，使保安處分之宣
    告，與行為人所為行為之嚴重性、行為人所表現之危險性及
    對於行為人未來行為之期待性相當之意旨而制定，而由法院
    視行為人之危險性格，決定應否令入勞動處所強制工作，以
    達預防之目的。故而保安處分中之強制工作，旨在對嚴重職
    業性犯罪及欠缺正確工作觀念或無正常工作因而犯罪者，強
    制其從事勞動，學習一技之長及正確之謀生觀念，使其日後
    重返社會，能適應社會生活。竊盜犯贓物犯保安處分條例第
    三條第一項規定：「十八歲以上之竊盜犯、贓物犯，有犯罪
    之習慣者，得於刑之執行前，令入勞動場所強制工作」即係
    本於保安處分應受比例原則之規範，使保安處分之宣告，與
    行為人所為行為之嚴重性、行為人所表現之危險性及對於行
    為人未來行為之期待性相當之意旨而制定，而由法院視行為
    人之危險性格，決定應否令入勞動處所強制工作，以達預防
    之目的。查本件被告犯下多達10餘次竊盜犯行，並以竊盜為
    常業，時間長達三個月有餘，所得財物甚多均變賣花用，前
    亦多次犯有財產上之犯罪，被告前後多次犯行，實應認有犯
    罪之習慣，又被告對於竊盜既屬常業，且容易衝動，無法有
    效控制其行為，則其日後之行為對社會之安定，亦具有破壞
    性、危險性，又被告並無固定之正常職業，並欠缺正確工作
    觀念，亦無一定謀生技能，倘未予宣告強制工作之保安處分
    ，使其習得謀生技能，則徒刑執行完畢後，驟返社會，應無
    法取得正當職業，而適應社會生活，則認被告正值壯年，不
    知謀求正業，為圖私利，即與他人謀議共同竊取他人貴重金
    飾等財物變賣花用，並對被害人財產造成嚴重損害，竊盜地
    點復遍及雲林縣多個鄉鎮，嚴重危害社會治安，本院因認僅
    藉刑罰之執行尚不足以根絕其惡性，應有宣告被告應於刑之
    執行前，令入勞動場所強制工作，始符合客觀上之適當性、
    相當性與必要性比例原則之價值要求，爰依修正後即裁判時
    竊盜犯贓物犯保安處分條例第3條第1項、第5條第1項前段之
    規定，諭知被告於刑之執行前，令入勞動場所強制工作3年
    ，以資矯治。
肆、撤銷改判之理由
一、原審以被告罪證明確，因予論罪科刑，固非無見。惟查：
（一）原判決就檢察官移送併辦部分即被告另犯如附表編號(十五)所
      示之竊盜犯行未及審理，尚有未洽。
（二）原判決對於修正前後之竊盜犯贓物犯保安處分條例第3條
      第1項比較結果，誤為適用修正前之竊盜犯贓物犯保安處
      分條例第3條第1項第1款、第2款、第5條第1項前段規定，
      亦有未洽。
二、依上所陳，被告上訴意旨，任意指摘原判決不當，並請求撤
    銷原審強制工作之宣告，為無理由。檢察官上訴意旨指稱原
    判決未及審酌移送併辦附表編號(十五)所示之犯行為不當，為有
    理由，惟原判決既有上開可議之處，即屬無可維持，應由本
    院將原判決撤銷改判。
三、爰審酌被告曾有竊盜、施用毒品及搶奪等之前科，素行並非
    良好，年輕力壯，不思以正當途徑賺取生活費用，因身染毒
    癮，為求生存，竟一再竊取他人之財物，並以之為常業，犯
    行多達10餘次，絲毫不尊重他人之財產權，嚴重危害社會秩
    序及他人財產法益，惡性不輕，及念被告犯後坦承犯行，態
    度尚可，僅高職學歷，目前又身染重病等一切情狀，量處如
    有期徒刑二年二月，以資懲儆。
四、扣案之扳手1 支係被告用以竊取車牌所用之工具（即附表編
    號(九)之犯行），且屬共犯崔志源所有，業經被告供承在卷，
    依共犯所有物沒收之原則，應依修正前刑法第38條第1項第2
    款規定沒收。
伍、適用之法條：
一、刑事訴訟法第369 條第1項前段、第364條、第第299條第1項
    前段。
二、刑法第2 條第1項、修正前刑法第28條、第322條、第47條、
    第38條第1項第2款。
三、修正後即裁判時之竊盜犯贓物犯保安處分條例第3條第1項、
    第5條第1項前段。
本案經檢察官邱克斌到庭執行職務。
中    華    民    國    95    年    11    月    30     日
                  刑事第二庭    審判長法  官  葉居正
                                      法  官  郭千黛
                                      法  官  吳森豐
以上正本證明與原本無異。
如不服本判決，應於收受本判決後十日內向本院提出上訴書狀。
其未敘述上訴理由者並得於提起上訴後十日內向本院補提理由書
狀（均須按他造當事人之人數附繕本）「切勿逕送上級法院」。
                                      書記官  李梅菊
中    華    民    國    95    年    11    月    30    日
附錄法條：修正前刑法第322 條
中華民國刑法第322條
以犯竊盜為常業者，處一年以上七年以下有期徒刑。
附表：
┌─┬────┬────┬───┬───┬──────┬──────┐
│編│犯罪時間│犯罪地點│竊取財│行為人│犯罪方法    │贓物處理方法│
│號│        │（均為雲│物    │      │            │            │
│  │        │林縣）及│      │      │            │            │
│  │        │被害人  │      │      │            │            │
├─┼────┼────┼───┼───┼──────┼──────┤
│(一)│95年4 月│雲林縣虎│三太子│壬○○│由「阿清」在│得手後正欲離│
│  │15日下午│尾鎮惠來│神像3 │、綽號│外把風，陳錦│開之際，旋為│
│  │5 時30分│里路墘32│尊    │「阿清│昌則自上開住│丑○○發現，│
│  │許      │之1 號  │      │」之真│處大門進入屋│報警當場查獲│
│  │        │丑○○  │      │實姓名│內徒手行竊。│。          │
│  │        │        │      │、年籍│            │            │
│  │        │        │      │不詳成│            │            │
│  │        │        │      │年男子│            │            │
│  ├────┴────┴───┴───┴──────┴──────┤
│  │證據：被害人丑○○於95年4 月15日警詢時之指述（虎警刑字第0951│
│  │        000273號卷第4 至5 頁）。                              │
│  │      照片2 張（同上警卷第6頁）。                           │
│  │      贓物認領保管單1 紙（同上警卷第7頁）。                 │
│  │      被告於95年4 月15日警詢及95年4 月16日偵查中之自白（同上│
│  │        警卷第1 至3 頁、95年偵字第2120號第6 至10頁）。        │
├─┼────┬────┬───┬───┬──────┬──────┤
│(二)│95年5月3│臺西鄉海│金牌15│崔志源│吳椗如在車上│由崔志源持往│
│  │日上午10│北村民權│面    │壬○○│把風，崔志源│斗六市○○路│
│  │時許    │路110 號│      │吳椗如│、壬○○下車│62號「子紳鴻│
│  │        │之3     │      │      │，見該處大門│銀樓」變賣現│
│  │        │寅○○  │      │      │未關，2 人乃│金共同花用。│
│  │        │        │      │      │一同進入屋內│            │
│  │        │        │      │      │，趁被害人不│            │
│  │        │        │      │      │在，由壬○○│            │
│  │        │        │      │      │徒手行竊。  │            │
│  ├────┴────┴───┴───┴──────┴──────┤
│  │證據：證人即共同被告崔志源於95年6 月14日警詢時之供述（95年度│
│  │        偵字第3210號卷第7 至8 頁）。                          │
│  │      證人即共同被告吳椗如於95年6 月14日警詢時之供述（95年度│
│  │        偵字第3210號卷第14至17頁）。                          │
│  │      證人即被害人寅○○於警詢時及偵查中之證述（95年度偵字第│
│  │        3210號卷第34至35頁、95年度偵字第3048號卷第194 、200 頁│
│  │        ）。                                                  │
│  │      被告於95年6 月14日警詢時之自白（95年度偵字第3210號卷第│
│  │        9 至13頁）。                                          │
├─┼────┬────┬───┬───┬──────┬──────┤
│(三)│95年5月6│莿桐鄉四│金牌4 │崔志源│崔志源在車上│遭鄰人洪淑慧│
│  │日上午9 │合村后埔│面（約│壬○○│把風、接應，│發覺，制止其│
│  │時10分許│路119號 │7 錢重│吳椗如│由壬○○、吳│離去，壬○○│
│  │        │「美加美│、值新│      │椗如2 人進入│乃將竊得之4 │
│  │        │髮廊」  │臺幣【│      │店內，趁店內│面金牌自口袋│
│  │        │己○○  │下同】│      │無人，由陳錦│內取出交還。│
│  │        │        │15,000│      │昌徒手行竊。│            │
│  │        │        │元）  │      │            │            │
│  ├────┴────┴───┴───┴──────┴──────┤
│  │證據：證人即共同被告崔志源於95年6 月19日警詢時之供述（95年度│
│  │        偵字第3362號卷第25至28頁）。                          │
│  │      證人即共同被告吳椗如於95年6 月19日警詢時之供述（95年度│
│  │        偵字第3362號卷第40至41頁）。                          │
│  │      被害人己○○於警詢時之指述（95年度偵字第3362號卷第14至│
│  │        15頁） 。                                             │
│  │      證人洪淑慧於警詢時之證述（95年度偵字第3362號卷第44至47│
│  │        頁）。                                                │
│  │      照片2 張（95年度偵字第3362號卷第65頁）。              │
│  │      被告於95年6 月19日警詢時之自白（95年度偵字第3362號卷第│
│  │        31至33頁）。                                          │
├─┼────┬────┬───┬───┬──────┬──────┤
│(四)│95年5 月│西螺鎮中│金牌1 │崔志源│崔志源在車上│由崔志源持往│
│  │初某日下│正路186-│面（約│壬○○│把風、接應，│斗六市○○路│
│  │午6 時許│1號     │2 錢重│      │由壬○○下車│62號「子紳鴻│
│  │        │子○○  │、值新│      │，見該處大門│銀樓」變賣金│
│  │        │        │臺幣【│      │未關，乃趁被│共同花用。  │
│  │        │        │下同】│      │害人不注意之│            │
│  │        │        │8,000 │      │際，徒手竊取│            │
│  │        │        │元）  │      │掛在門口神明│            │
│  │        │        │      │      │神像上之金牌│            │
│  │        │        │      │      │。          │            │
│  ├────┴────┴───┴───┴──────┴──────┤
│  │證據：證人即共同被告崔志源於95年6 月19日警詢時之供述（95年度│
│  │        偵字第3362號卷第25至28頁）。                          │
│  │      被害人子○○於警詢時之指述（95年度偵字第3362號卷第10頁│
│  │        ）。                                                  │
│  │      照片2張（95年度偵字第3362號卷第63頁）。               │
│  │      被告於95年6 月19日警詢時之自白（95年度偵字第3362號卷第│
│  │        31 至33 頁）。                                        │
├─┼────┬────┬───┬───┬──────┬──────┤
│(五)│95年5 月│西螺鎮安│金牌1 │崔志源│崔志源駕駛HF│由崔志源持往│
│  │中旬某日│定里安定│面    │壬○○│-3467 號自用│斗六市○○路│
│  │        │182 號（│      │      │小客車搭載陳│62號「子紳鴻│
│  │        │福心宮）│      │      │錦昌經過「福│銀樓」變賣90│
│  │        │甲○○  │      │      │心宮」時，見│0 多元後，朋│
│  │        │        │      │      │四下無人，乃│分花用。    │
│  │        │        │      │      │由壬○○下車│            │
│  │        │        │      │      │由大門走入，│            │
│  │        │        │      │      │徒手行竊。  │            │
│  ├────┴────┴───┴───┴──────┴──────┤
│  │證據：證人即共同被告崔志源於95年7 月4 日警詢及95年7 月21日偵│
│  │        查中之供述（95年度偵字第3634號卷第12至13頁、第32至39頁│
│  │        ）。                                                  │
│  │      被害人甲○○警詢時之指述（95年偵字第3634號卷第8 至9 頁│
│  │        ）。                                                  │
│  │      現場照片2 張（95年偵字第3634號卷第19頁）。            │
│  │      被告於95年7 月5 日警詢及95年7 月21日偵查中之自白（95年│
│  │        偵字第3634號卷第15至17頁、第32至39頁）。              │
├─┼────┬────┬───┬───┬──────┬──────┤
│(六)│95年5 月│西螺鎮光│大塊金│崔志源│崔志源、吳椗│由崔志源持往│
│  │25日下午│復西路  │牌1 面│壬○○│如留在車上接│斗六市○○路│
│  │2 時許  │238巷4號│      │吳椗如│應，由壬○○│62號「子紳鴻│
│  │        │（廣聖宮│      │      │前往該處，趁│銀樓」變賣得│
│  │        │）      │      │      │被害人不在，│12萬餘元後，│
│  │        │戊○○  │      │      │由壬○○入內│向「阿猴」換│
│  │        │        │      │      │徒手行竊。  │取11萬多元之│
│  │        │        │      │      │            │海洛因共同注│
│  │        │        │      │      │            │射。        │
│  ├────┴────┴───┴───┴──────┴──────┤
│  │證據：證人即共同被告崔志源於95年6 月12日警詢及95年6 月12日、│
│  │        95年7 月6 日偵訊中之供述（95年度偵字第3048號卷第40至47│
│  │        、123至124 、178 、181 、191 、197至199 頁）。        │
│  │      證人即共同被告吳椗如於95年6 月11日、95年6 月12日警詢及│
│  │        95年6 月12日偵查中之供述（95年度偵字第3048號卷第58至69│
│  │        、124至125 頁）。                                     │
│  │      證人即被害人戊○○警詢及偵查中之證述（95年度偵字第3048│
│  │        號卷第77至78、178、181、190、196 頁）。               │
│  │      照片1 張（95年度偵字第3048號卷第97頁）。              │
│  │      被告於95年6 月12日警詢及95年7 月6 日偵訊中之自白（95年│
│  │        度偵字第3048號卷第51至57、126 至128 、178 、181 、191 │
│  │        、193 、199 頁）。                                    │
├─┼────┬────┬───┬───┬──────┬──────┤
│(七)│95年5 月│麥寮鄉崙│金項鍊│崔志源│吳椗如、陳錦│金飾部分拿到│
│  │25日下午│後村282 │2 條、│壬○○│昌在車上把風│斗六變賣現金│
│  │4 時許  │號之1   │金手鍊│吳椗如│、接應，崔志│後，3 人共同│
│  │        │辛○○  │1 條、│      │源下車由後門│花用，其他物│
│  │        │        │金手環│      │進入屋內，再│品則放置車內│
│  │        │        │2 個、│      │以不詳方式撬│共同使用。  │
│  │        │        │中古手│      │開房門，徒手│            │
│  │        │        │機1 支│      │行竊。      │            │
│  │        │        │、手鐲│      │            │            │
│  │        │        │1 只、│      │            │            │
│  │        │        │手機1 │      │            │            │
│  │        │        │支、珍│      │            │            │
│  │        │        │珠項鍊│      │            │            │
│  │        │        │1 條、│      │            │            │
│  │        │        │收藏舊│      │            │            │
│  │        │        │紙鈔40│      │            │            │
│  │        │        │張、面│      │            │            │
│  │        │        │霜2 盒│      │            │            │
│  ├────┴────┴───┴───┴──────┴──────┤
│  │證據：證人即共同被告崔志源於95年6 月14日警詢及95年7 月6 日偵│
│  │        查中之供述（95度偵字第3210號卷第7 至8 頁、95年度偵字第│
│  │        3048號卷第198 頁）。                                  │
│  │      證人即共同被告吳椗如於95年6 月14日警詢時之供述（95年度│
│  │        偵字第3210號卷第14至17頁）。                          │
│  │      被害人庚○○於警詢時之指述（95年度偵字第3210號卷第31至│
│  │        32頁）。                                              │
│  │      證人即被害人辛○○於警詢時及偵查中之證述（95年度偵字第│
│  │        3210號卷第28至29頁、95年度偵字第3048號卷第194 、200 頁│
│  │        ）。                                                  │
│  │      贓物認領保管單1 紙（95年度偵字第3210號卷第30頁）。    │
│  │      照片2 張（95年度偵字第3210號卷第37頁）。              │
│  │      被告於95年6 月14日警詢時之自白（95年度偵字第3210號卷第│
│  │        9 至13頁）。                                          │
├─┼────┬────┬───┬───┬──────┬──────┤
│(八)│95年5 月│西螺鎮光│水果1 │崔志源│崔志源、吳椗│3 人分食。  │
│  │27日上午│復西路  │盤    │壬○○│如留在車上接│            │
│  │6 時許  │238巷4號│      │吳椗如│應，由壬○○│            │
│  │        │（廣聖宮│      │      │前往該處，趁│            │
│  │        │）      │      │      │被害人不在，│            │
│  │        │        │      │      │由壬○○徒手│            │
│  │        │        │      │      │行竊。      │            │
│  ├────┴────┴───┴───┴──────┴──────┤
│  │證據：證人即共同被告崔志源於95年6 月12日警詢及95年6 月12日、│
│  │        95年7 月6 日偵訊中之供述（95年度偵字第3048號卷第40至47│
│  │        、123至124、178、181、191、197至199 頁）。            │
│  │      被告於95年6 月12日警詢及95年7 月6 日偵查中之自白（95年│
│  │        度偵字第3048號卷第51至57、126 至128 、178 、181 、191 │
│  │        、193 、199 頁）。                                    │
├─┼────┬────┬───┬───┬──────┬──────┤
│(九)│95年6月2│虎尾鎮惠│N5-276│崔志源│崔志源在車上│壬○○丟掉了│
│  │日下午3 │來里惠來│9 號車│壬○○│把風、接應，│。          │
│  │時8 分許│142號   │牌1 面│      │由壬○○下車│            │
│  │        │丁○○  │      │      │，以其所有客│            │
│  │        │        │      │      │觀上對人之生│            │
│  │        │        │      │      │命、身體安全│            │
│  │        │        │      │      │造成威脅，足│            │
│  │        │        │      │      │供兇器使用之│            │
│  │        │        │      │      │扳手1 支，鬆│            │
│  │        │        │      │      │開車牌上螺絲│            │
│  │        │        │      │      │竊取。      │            │
│  ├────┴────┴───┴───┴──────┴──────┤
│  │證據：證人即共同被告崔志源於95年6 月19日警詢時之供述（95年度│
│  │        偵字第3362號卷第25至28頁）。                          │
│  │      證人即共同被告吳椗如於95年6 月19日警詢時之供述（95年度│
│  │        偵字第3362號卷第34至37頁）。                          │
│  │      被害人丁○○於警詢時之指述（95年度偵字第3362號卷第21頁│
│  │        ）。                                                  │
│  │      監視錄影器翻拍照片6 張（95年度偵字第3362號卷第57至59頁│
│  │        ）。                                                  │
│  │      被告於95年6 月19日警詢時之自白（95年度偵字第3362號卷第│
│  │        31至33頁）。                                          │
├─┼────┬────┬───┬───┬──────┬──────┤
│(十)│95年6 月│莿桐鄉埔│金牌3 │崔志源│崔志源在車上│由壬○○持往│
│  │4 日上午│子村和平│面    │壬○○│接應，壬○○│彰化縣變賣得│
│  │7 時20分│路64 號 │      │吳椗如│、吳椗如下車│2,000 元後，│
│  │許      │辰○○  │      │      │，吳椗如佯裝│持往西螺鎮向│
│  │        │        │      │      │欲向辰○○買│「阿猴」購買│
│  │        │        │      │      │飲料，引開簡│海洛因共同注│
│  │        │        │      │      │麗惠注意，陳│射。        │
│  │        │        │      │      │錦昌再趁機入│            │
│  │        │        │      │      │內徒手行竊。│            │
│  ├────┴────┴───┴───┴──────┴──────┤
│  │證據：證人即共同被告崔志源於95年6 月11日警詢及95年7 月21日偵│
│  │        查中之供述（95偵字第3646號卷第27至34頁、63至70頁）。  │
│  │      證人即共同被告吳椗如於95年6 月11日警詢及95年7 月21日偵│
│  │        查中之供述（95偵字第3646號卷第35至41頁、63至70頁）。  │
│  │      被害人辰○○警詢時之指述（95年偵字第3634號卷第7 至8 頁│
│  │        ）。                                                  │
│  │      現場照片2 張（95年偵字第3634號卷第9頁）。             │
│  │      被告於95年6 月11日警詢及95年7 月21日偵查中之自白（95年│
│  │        偵字第3646號卷第20至26頁、63至70頁）。                │
├─┼────┬────┬───┬───┬──────┬──────┤
│(十一)│95年6月5│莿桐鄉麻│賽錢箱│崔志源│吳椗如在車上│金牌7 面由崔│
│  │日下午2 │園村榮貫│1個 、│壬○○│把風、接應，│志源於95年6 │
│  │時51分許│100 號之│紅包6 │吳椗如│由崔志源撿拾│月9 日持往斗│
│  │        │17（三元│個（內│      │地上石頭敲破│六市○○路62│
│  │        │堂）    │有30,0│      │該處門上氣窗│號「子紳鴻銀│
│  │        │癸○○  │00元）│      │玻璃，攀爬入│樓」變賣，所│
│  │        │        │、金牌│      │內打開大門後│得現金朋分花│
│  │        │        │7面（ │      │，壬○○再進│用。        │
│  │        │        │約7 錢│      │入屋內，旋由│            │
│  │        │        │重、值│      │崔志源竊取金│            │
│  │        │        │10,000│      │牌及紅包，陳│            │
│  │        │        │元）  │      │錦昌竊取賽錢│            │
│  │        │        │      │      │箱。        │            │
│  ├────┴────┴───┴───┴──────┴──────┤
│  │證據：證人即共同被告崔志源於95年6 月19日警詢時之供述（95年度│
│  │        偵字第3362號卷第25至28頁）。                          │
│  │      證人即共同被告吳椗如於95年6 月19日警詢時之供述（95年度│
│  │        偵字第3362號卷第34至37頁）。                          │
│  │      被害人癸○○於警詢時之指述（95年度偵字第3362號卷第22至│
│  │        23 頁） 。                                            │
│  │      贓物認領保管單1 紙（95年度偵字第3362號卷第51頁）。    │
│  │      監視錄影器翻拍照片2 張（95年度偵字第3362號卷第67至68頁│
│  │        ）。                                                  │
│  │      照片3 張（95年度偵字第3362號卷第67至68頁）。          │
│  │      被告於95年6 月19日警詢時之自白（95年度偵字第3362號卷第│
│  │        31 至33 頁）。                                        │
├─┼────┬────┬───┬───┬──────┬──────┤
│(十二)│95年 6月│林內鄉林│金牌1 │崔志源│崔志源、吳椗│3 人一同持向│
│  │6 日下午│北村增產│面    │壬○○│如向卯○○假│「阿猴」換取│
│  │3 時40分│路8 號（│      │吳椗如│裝借廁所引開│海洛因共同施│
│  │許      │紫雲宮）│      │      │注意，壬○○│用。        │
│  │        │卯○○  │      │      │乃趁機徒手竊│            │
│  │        │        │      │      │取金牌1 面。│            │
│  ├────┴────┴───┴───┴──────┴──────┤
│  │證據：證人即共同被告崔志源於95年6 月11日警詢及95年7 月21日偵│
│  │        查中之供述（95年偵字第3646號卷第30至34頁、第63至70頁）│
│  │        。                                                    │
│  │      證人即共同被告吳椗如於95年6 月11日警詢及95年7 月21日偵│
│  │        查中之供述（95年偵字第3646號卷第38至41頁、第63至70頁）│
│  │        。                                                    │
│  │      被害人卯○○於警詢時之指述（95年偵字第3646號卷第12至14│
│  │        頁）。                                                │
│  │      現場照片4 張（95年偵字第3646號卷第15至16頁）。        │
│  │      被告於95年6 月11日警詢及95年7 月21日偵查中之自白（95年│
│  │        偵字第3646號卷第23至26頁、63至70頁）。                │
├─┼────┬────┬───┬───┬──────┬──────┤
│(十三)│95年6月8│斗南鎮興│金牌7 │崔志源│吳椗如在車上│向「阿猴」換│
│  │日上午11│華街5號 │面    │壬○○│把風，崔志源│取約18,000元│
│  │時8分許 │丙○○○│      │吳椗如│、壬○○下車│之海洛因共同│
│  │        │        │      │      │，由壬○○與│注射。      │
│  │        │        │      │      │屋主聊天引開│            │
│  │        │        │      │      │屋主注意，再│            │
│  │        │        │      │      │由崔志源趁機│            │
│  │        │        │      │      │進入屋內徒手│            │
│  │        │        │      │      │行竊。      │            │
│  ├────┴────┴───┴───┴──────┴──────┤
│  │證據：證人即共同被告崔志源於95年6 月12日警詢及95年6 月12日、│
│  │        95年7 月6 日偵查中之供述（95年度偵字第3048號卷第40至47│
│  │        、123 至124 、178 、171 、191 、197至199 頁）。       │
│  │      證人即共同被告吳椗如於95年6 月11日、95年6 月12日警詢及│
│  │        95年6 月12日偵查中之供述（95年度偵字第3048號卷第58至69│
│  │        、124 至125 頁）。                                    │
│  │      證人即被害人丙○○○於95年6 月8 日、95年6 月11日警詢及│
│  │        95年7 月6 日偵查中之證述（95年度偵字第3048號卷第81至84│
│  │        、178 、181 、191 、197 頁）。                        │
│  │      贓物認領保管單1 紙（95年度偵字第3048號卷第90頁）。    │
│  │      監視錄影器翻拍照片3 張（95年度偵字第3048號卷第98至99頁│
│  │        ）。                                                  │
│  │      被告於95年6 月12日警詢及95年7 月6 日偵查中之自白（95年│
│  │        度偵字第3048號卷第51至57、126 至128 、178 、181 、191 │
│  │        、193 、199 頁）。                                    │
├─┼────┬────┬───┬───┬──────┬──────┤
│(十四)│95年6月8│二崙鄉油│點火器│崔志源│吳椗如在車上│留在車上共同│
│  │日下午1 │車村成功│1個   │壬○○│把風，由崔志│使用。      │
│  │時40分許│路102號 │      │吳椗如│源、壬○○下│            │
│  │        │（奉興宮│      │      │車，趁乙○○│            │
│  │        │，改名為│      │      │不注意，由崔│            │
│  │        │清德宮）│      │      │志源徒手行竊│            │
│  │        │乙○○  │      │      │。          │            │
│  ├────┴────┴───┴───┴──────┴──────┤
│  │證據：證人即共同被告崔志源於95年6 月12日警詢及95年6 月12日、│
│  │        95年7 月6 日偵查中之供述（95年度偵字第3048號卷第40至47│
│  │        、123 至124 、178 、181 、191 、197 至199 頁）。      │
│  │      證人即共同被告吳椗如於95年6 月11日、95年6 月12日警詢及│
│  │        95年6 月12日偵查中之供述（95年度偵字第3048號卷第58至69│
│  │        、124 至125 頁）。                                    │
│  │      被害人乙○○於警詢時之指述（95年度偵字第3048號卷第85至│
│  │        86 頁） 。                                            │
│  │      贓物認領保管單1 紙（95年度偵字第3048號卷第90頁）。    │
│  │      監視錄影器翻拍照片3 張（95年度偵字第3048號卷第100 至10│
│  │        1 頁）。                                              │
│  │      被告壬○○於95年6 月12日警詢及95年6 月12日、95年7 月6 │
│  │        日偵查中之供述（95年度偵字第3048號卷第51至57、126 至12│
│  │        8 、178、181 、191 、193 、199 頁）。                 │
├─┼────┬────┬───┬───┬──────┬──────┤
│(十五)│95年3月 │麥寮鄉麥│刮鬍刀│崔志源│崔志源破壞紗│鑰匙已還給失│
│  │11日上午│津村中山│、汽車│壬○○│門進入行竊，│主，刮鬍刀已│
│  │1時50分 │路200巷 │鑰匙、│      │後又夥同陳錦│遭崔志源丟棄│
│  │        │74號    │機車鑰│      │昌進入行竊  │，金牌由陳錦│
│  │        │        │匙、金│      │            │昌交給「阿華│
│  │        │        │牌三面│      │            │」之男子抵償│
│  │        │        │（總重│      │            │債務        │
│  │        │        │三錢）│      │            │            │
│  │        │        │      │      │            │            │
│  │        │        │      │      │            │            │
│  ├────┴────┴───┴───┴──────┴──────┤
│  │證據：證人即共同被告崔志源於95年3 月11日警詢及95年3月11日、 │
│  │        95年7月19日偵查中之供述（台西警偵字第0951000166號卷第 │
│  │        2頁、95年度偵字第1424號卷第9至10頁、36至38頁）        │
│  │      被告壬○○於95年3月11日警詢及95年3月11日偵查中之自白（│
│  │        台西警偵字第0951000166號卷第5頁、95年度偵字第1424號卷 │
│  │        第9至10頁）                                           │
│  │      被害人曾文彥於警詢時之指述（台西警偵字第0951000166號卷│
│  │        第7至8頁）                                            │
│  │      扣押物品清單（台西警偵字第0951000166號卷第23頁）      │
│  │      贓物認領保管單（台西警偵字第0951000166號卷第24頁）    │
│  │      監視器翻拍照片及現場照片6張（台西警偵字第0951000166號 │
│  │        卷第25至27頁）                                        │
└─┴───────────────────────────────┘


司法院資訊處製作；財團法人民間司法改革基金會備份。
